【裁判字號】    95,上訴,1597
【裁判日期】    950921
【裁判案由】    違反毒品危害防制條例
【裁判全文】
臺灣高等法院高雄分院刑事判決        95年度上訴字第1597號
上  訴  人  臺灣屏東地方法院檢察署檢察官
被      告  甲○○
上列上訴人因被告違反毒品危害防制條例案件，不服臺灣屏東地
方法院95年度訴字第153 號中華民國95年6 月30日第一審判決（
起訴案號：臺灣屏東地方法院檢察署94年度毒偵字第2893號），
提起上訴（併辦案號：同署95年度毒偵字第1406號），本院依簡
式審判程序，判決如下：
    主  文
原判決撤銷。
甲○○連續施用第一級毒品，累犯，處有期徒刑壹年貳月。
    事  實
一、甲○○曾於民國86年間因施用毒品案件，經臺灣屏東地方法
    院裁定送觀察、勒戒後，認有繼續施用毒品之傾向，再經臺
    灣屏東地方法院裁定送戒治處所施以強制戒治，嗣因戒治成
    效評定為合格，經臺灣屏東地方法院裁定停止戒治處分後，
    再裁定撤銷停止戒治處分，於90年10月17日強制戒治期滿出
    所。又於90年間因竊盜案件，經法院判處有期徒刑4 月確定
    ，於91年2 月16日執行完畢。詎其仍不知悔改，於強制戒治
    執行完畢釋放後5 年內，復基於施用第一級毒品海洛因之概
    括犯意，自94年11月8 日23時許起至95年5 月30日21時許止
    ，在其位於屏東縣恆春鎮○○路39巷9 號住處，將第一級毒
    品海洛因摻入香菸內以口鼻吸食方式，不定期施用第一級毒
    品海洛因多次。嗣先後於：(一)94年11月10日11時20分許之保
    護管束期間，向臺灣屏東地方法院檢察署觀護人報到後，經
    採尿送驗；(二)95年5 月31日10時30分許，在屏東縣恆春鎮台
    26線南灣路段，因毒品案件通緝到案，經甲○○同意採尿送
    驗。因該尿液均呈嗎啡陽性反應，始知上情。
二、案經臺灣屏東地方法院檢察署觀護人簽請及屏東縣警察局恆
    春分局報告臺灣屏東地方法院檢察署檢察官偵查起訴及併案
    審理。
    理  由
壹、程序方面
    本件被告甲○○所犯係死刑、無期徒刑、最輕本刑為3 年以
    上有期徒刑以外之罪，其就被訴事實為有罪之陳述，經告知
    簡式審判程序之旨，並聽取公訴人及被告之意見後，進行簡
    式審判程序，合先敘明。
貳、實體方面
一、上開事實，業據被告甲○○於本院審理時坦承不諱，且被告
    2 次採尿送驗結果，均呈嗎啡陽性反應，有台灣檢驗科技股
    份有限公司94年11月23日NH2005B0000000號、95年6 月16日
    KＺ000000000000號濫用藥物尿液檢驗報告各1 份附卷可稽，
    足徵被告自白與事實相符，堪以採信。又被告曾於86年間因
    施用毒品案件，經臺灣屏東地方法院裁定送觀察、勒戒後，
    認有繼續施用毒品之傾向，再經臺灣屏東地方法院裁定送戒
    治處所施以強制戒治，嗣因戒治成效評定為合格，經臺灣屏
    東地方法院裁定停止戒治處分後，再裁定撤銷停止戒治處分
    ，於90年10月17日強制戒治期滿出所，此有臺灣屏東地方法
    院檢察署刑案資料查註紀錄表、全國施用毒品案件紀錄表及
    臺灣高等法院被告全國前案紀錄表各1 份在卷可參。從而，
    被告於強制戒治執行完畢後5 年內再犯毒品危害防制條例第
    10條第1 項之罪，事證明確，被告犯行堪予認定，應依法論
    科。
二、核被告所為，係犯毒品危害防制條例第10條第1 項之施用第
    一級毒品罪。其施用前持有海洛因之低度行為，應為施用之
    高度行為所吸收，不另論罪。被告先後多次施用第一級毒品
    犯行，時間緊接，觸犯構成要件相同之罪名，顯係基於概括
    犯意反覆為之，為連續犯，爰依修正前刑法第56條之規定，
    以一罪論，並加重其刑。按被告行為後，刑法第56條連續犯
    之規定，業於94年1 月7 日修正公布刪除，並於95年7 月1
    日施行，則被告之犯行，因行為後新法業已刪除連續犯之規
    定，此刪除雖非犯罪構成要件之變更，但顯已影響行為人刑
    罰之法律效果，自屬法律有變更，依刑法第2 條第1 項規定
    ，比較新、舊法結果，仍應適用較有利於被告之行為時法律
    即舊法論以連續犯（最高法院95年第8 次刑事庭會議決議參
    照）。公訴人雖僅就被告於94年11月10日11時20分許回溯72
    小時內之某時，施用第一級毒品之犯行提起公訴，然被告之
    其餘犯罪事實，與前揭經起訴並由本院論罪科刑部分有連續
    犯之裁判上一罪關係，已如前述，依審判不可分原則，其餘
    犯罪事實亦為起訴效力所及，本院自得併予審理，附此敘明
    。又被告曾於90年間因竊盜案件，經法院判處有期徒刑4 月
    確定，於91年2 月16日執行完畢，此有臺灣高等法院被告全
    國前案記錄表及臺灣屏東地方法院檢察署刑案資料查註紀錄
    表各1 份在卷可稽，其於有期徒刑執行完畢後，5 年之內再
    故意犯有期徒刑以上刑之本罪，為累犯，應依法加重其刑，
    並遞加重之。又被告於5 年以內再故意犯本件有期徒刑以上
    之罪，不論依修正前之刑法第47條，或修正後之刑法第47條
    第1 項之規定，均構成累犯，對被告而言並無有利或不利之
    情形，自不生新舊法比較之問題，應逕依修正前之刑法第47
    條，論以累犯，並加重其刑。
三、原審據以論處被告罪刑，固非無見；惟查原審未及就被告自
    94年11月9 日起至95年5 月30日21時許之施用第一級毒品犯
    行併予審酌，尚有未洽。檢察官以併案部分與起訴部分有裁
    判上一罪關係，為起訴效力所及，原審就此部分未及併予審
    酌，指摘原判決不當，提起上訴，為有理由，自應由本院將
    原判決撤銷改判。爰審酌被告經觀察、勒戒及強制戒治後，
    仍未能戒除毒癮，顯見其無戒毒悔改之意，惟念其施用毒品
    乃自戕行為，及其施用毒品之期間、次數、犯罪後坦認犯行
    ，態度尚稱良好等一切情狀，量處如主文第2項所示之刑。
據上論結，應依刑事訴訟法第369 條第1 項前段、第364 條、第
299 條第1 項前段、第273 條之1 第1 項，毒品危害防制條例第
10條第1 項，刑法第2 條第1 項前段、第11條前段、修正前第56
條、第47條，判決如主文。
本案經檢察官王登榮到庭執行職務。
中    華    民    國    95    年    9     月    21    日
                  刑事第六庭  審判長法  官  王光照
                                    法  官  張盛喜
                                    法  官  李璧君
以上正本證明與原本無異。
如不服本判決應於收受本判決後10日內向本院提出上訴書狀，其
未敘述上訴理由者，並得於提起上訴後10日內向本院補提理由書
狀（均須按他造當事人之人數附繕本）「切勿逕送上級法院」。
中    華    民    國    95    年    9     月    21    日
                                    書記官  唐奇燕
附錄本件判決論罪科刑法條：
毒品危害防制條例第10條第1項
施用第一級毒品者，處6 月以上5 年以下有期徒刑。


司法院資訊處製作；財團法人民間司法改革基金會備份。
